【裁判字號】    97,裁,410
【裁判日期】    970111
【裁判案由】    新型專利異議
【裁判全文】
最  高  行  政  法  院  裁  定
                                     97年度裁字第00410號
上  訴  人  甲○○
            乙○○
            丙○○
被 上訴 人  經濟部智慧財產局
代  表  人  丁○○
參  加  人  戊○○
上列當事人間新型專利異議事件，上訴人對於中華民國96年5月
10日臺北高等行政法院95年度訴字第2504號判決，提起上訴，本
院裁定如下：
    主  文
上訴駁回。
上訴審訴訟費用由上訴人負擔。
    理  由
一、按對於高等行政法院判決之上訴，非以其違背法令為理由，
    不得為之，行政訴訟法第242條定有明文。依同法第243條第
    1項規定，判決不適用法規或適用不當者，為違背法令；而
    判決有同條第2項所列各款情形之一者，為當然違背法令。
    是當事人對於高等行政法院判決上訴，如依行政訴訟法第
    243條第1項規定，以高等行政法院判決有不適用法規或適用
    不當為理由時，其上訴狀或理由書應有具體之指摘，並揭示
    該法規之條項或其內容；若係成文法以外之法則，應揭示該
    法則之旨趣；倘為司法院解釋或本院之判例，則應揭示該判
    解之字號或其內容。如以行政訴訟法第243條第2項所列各款
    情形為理由時，其上訴狀或理由書，應揭示合於該條項各款
    之事實。上訴狀或理由書如未依此項方法表明，或其所表明
    者與上開法條規定不合時，即難認為已對高等行政法院判決
    之違背法令有具體之指摘，其上訴自難認為合法。次按上訴
    係受不利判決之當事人對判決聲明不服之方法，苟非受不利
    判決之人，自無對之提起上訴之權。
二、本件上訴人對於高等行政法院判決上訴，係主張：被上訴人
    斷章取義、曲解原證據四加熱器之相關敘述；另熱交換不可
    能產生蒸氣，所以引證案圖二的編號42不是蒸氣而是冷凝水
    ，被上訴人之認知與此不同，其專業認知令人質疑。又系爭
    案不同於證據四之熱傳導方式，例如系爭案沒有熱交換器所
    以熱效率為百分之百，而水淋式不見得是百分之百，惟被上
    訴人刻意忽略、扭曲、否定系爭案因新穎之結構配置所產生
    之溫度分布特性，引用證據四自我矛盾之陳述來核駁系爭案
    ，嚴重損害上訴人之權益。原審未察，仍誤信被上訴人矛盾
    之巧辯，進而判決上訴人敗訴，實有違誤等語，為其理由。
三、本院查：觀之上訴人甲○○、乙○○所陳上述理由，無非係
    就原審取捨證據、認定事實之職權行使，指摘為不當，難認
    已對原判決之如何違背法令有具體之指摘，依首揭說明，其
    上訴為不合法，應予駁回。另查上訴人丙○○並非原審判決
    之當事人，其自無因原判決而受不利之可言，揆之前開說明
    ，其無對原判決提起上訴之權，其所提起之本件上訴，為不
    合法，應併予駁回。
四、依行政訴訟法第249條第1項前段、第104條、民事訴訟法第
    95條、第78條、第85條第1項前段，裁定如主文。
中    華    民    國    97    年    1     月    11    日
                    最高行政法院第一庭
                        審判長法官  鄭  淑  貞
                              法官  黃  合  文
                              法官  吳  明  鴻
                              法官  鄭  小  康
                              法官  帥  嘉  寶
以  上  正  本  證  明  與  原  本  無  異
中    華    民    國    97    年    1     月    11    日
                              書記官  阮  思  瑩


司法院資訊處製作；財團法人民間司法改革基金會備份。
